【裁判字號】    95,訴,147
【裁判日期】    950323
【裁判案由】    強盜等
【裁判全文】
臺灣高雄地方法院刑事判決               95年度訴字第147號
公  訴  人  臺灣高雄地方法院檢察署檢察官
被      告  庚○○
                    現於台灣高雄看守所(
指定辯護人 本院公設辯護人辛○○
上列被告因強盜等案件，經臺灣高雄地方法院檢察署檢察官提起
公訴（民國95年度偵字第1471號），及移送併案審理（95年度偵
字第5090號），本院判決如下：
      主    文
庚○○連續竊盜，累犯，處有期徒刑陸月，扣案機車鑰匙貳把、
、半罩式安全帽壹頂、口罩壹個均沒收之。又連續意圖為自己不
法之所有，攜帶兇器，以強暴至使不能抗拒，而使他人交付其物
，累犯，處有期徒刑捌年，扣案西瓜刀壹支、同前半罩式安全帽
1 頂、同前口罩壹個、花色外套壹件均沒收之。應執行有期徒刑
捌年肆月，扣案機車鑰匙貳把、西瓜刀壹支、半罩式安全帽壹頂
、口罩壹個、花色外套壹件均沒收之。
      事    實
一、庚○○前於民國90年間因施用第二級毒品案件，經臺灣桃園
    地方法院判處有期徒刑4 月確定；又於91年間因施用第一、
    二級毒品案件，由該院判處有期徒刑7 月、5 月確定，以上
    二案經裁定應執行有期徒刑1 月1 月確定，經入監執行後假
    釋出監，於民國93年7 月18日假釋期滿未經撤銷，未執行之
    刑以已執行論。
二、庚○○仍不知惕勵自省，竟基於意圖為自己不法所有之竊盜
    概括犯意，分於附表一所列之時間、地點，以自備之2 支鑰
    匙為工具，並頭戴半罩式安全帽1 頂、口罩1 個以防他人識
    出之穿著方式，竊取附表一所示被害人所有之機車，得手後
    ，均供己作為代步之用。
三、庚○○因缺錢花用，竟另基於意圖為自己不法所有之強盜取
    財概括犯意，騎乘所竊得之機車〔機車車牌詳附表所述〕，
    為防止被人識出，以頭戴半罩式安全帽、口罩〔同前述之安
    全帽、口罩〕，身穿花色外套之穿著，手持客觀上足為兇器
    使用並對人體具危險性之西瓜刀1 支，於附表二所列之時間
    ，進入附表二所列之便利超商內，持上開西瓜刀喝令被害人
    等：「不要動」「把收銀機打開」等語，至使被害人等不能
    抗拒而打開櫃臺收銀機抽屜，庚○○乃自行伸手強取收銀機
    櫃臺內之現金〔所得財物詳如附表〕，得手後，花用殆盡。
    嗣於94年12月31日1 時30分許，在高雄縣鳳山市○○街122
    之21號前為警查獲，並扣得其所有供其犯罪所用之西瓜刀1
    支、鑰匙2 支、半罩式安全帽1 頂、口罩1 個、花色外套1
    件等物。
四、案經高雄縣政府警察局鳳山分局報請臺灣高雄地方法院檢察
    署檢察官偵辦後提起公訴暨由高雄市政府警察局前鎮分局報
    請移送併案審理。
    理 由
壹、程序方面：按被告以外之人於審判外之陳述，雖不符刑事訴
    訟法第159 條之1 至第159 條之4 之規定，而經當事人於審
    判程序同意作為證據，法院審酌該言詞陳述或書面陳述作成
    時之情況，認為適當者，亦得為證據，同法第159 條之5 第
    1 項定有明文。立法意旨在於傳聞證據未經當事人之反對詰
    問予以核實，原則上先予排除，惟若當事人已放棄反對詰問
    權，於審判程序中表明同意該等傳聞證據可作為證據，基於
    尊重當事人對傳聞證據之處分權，及證據資料愈豐富，愈有
    助於真實發見之理念，且強化言詞辯論主義，使訴訟程序得
    以順暢進行，上開傳聞證據亦均具有證據能力。查證人即被
    害人丁○○、癸○○、戊○○、壬○○、乙○○、己○○、
    甲○○等人於警詢中之陳述雖屬於傳聞證據，然被告庚○○
    及其辯護人均同意作為證據，且本院審酌該言詞陳述及書面
    陳述作成之情況，未有違法取證等不適當之情形，故依前開
    規定，得作為證據。
貳、認定犯罪之證據及論罪科刑之理由：
    (一)上揭犯罪事實，迭據被告庚○○於警詢、偵查及本院審理
      時坦承不諱，核與證人即被害機車車主丁○○、戊○○、
      己○○暨被強盜超商店內之人員癸○○、壬○○、乙○○
      、甲○○分別於警詢時證述及指認明確，且有被害人己○○出具之贓物認領保管單 (內有：車號AMG-069 重機車1
      輛)被 害人戊○○出具贓物認領保管單〔車號XHP-642 重
      機車1 輛)、 被害人戊○○身分證資料及車輛竊盜、車牌
      失竊資料個別查詢報表- 查詢車輛認可資料 ( 車 號：
      XHP-642 機車1 輛)、 被告被查獲後犯罪所得之物及工具
      等照片15幀附卷暨供被告犯罪用之西瓜刀1 支、鑰匙2 支
      、半罩式安全帽1 頂、口罩1 個、外套1 件等物扣案足稽
      ；是被告之自白核與事實相符，自堪信為真實。按被告均
      係利用超商店僅有店員一人單獨在場之際，始持銳利西瓜
      刀強取財物，喝令店員不要動並打開收銀機，店員為恐遭
      受不測，衡情勢必驚慌失措、極其恐懼，難再有抵禦之能
      力，是各該受害超商人員在當時遭迫害之客觀情境及畏懼
      心理之下，俱陷於無法抗拒之狀態甚明。綜上，本件事證
      明確，被告竊盜及攜帶兇器強盜取財等犯行，均堪認定，
      應予依法論科。
 (二) 查尖刀係屬金屬材料製成之工具，質地堅硬且尖銳，客觀上
    足以對人之生命、身體、安全構成危險，自屬兇器無訛，被
    告持自備鑰匙竊車及以出示刀械強盜超商之財物，核其所為
    係犯刑法第320 條第1 項普通竊盜，及第328 條之強盜罪、
    而有同法第321 條第1 項第3 款之情形，應成立同法第330
    條第1 項之攜帶兇器加重強盜罪。被告3 次竊車及4 次攜帶
    兇器以強暴方式強盜財物之犯行，各均時間緊接，犯罪構成
    要件相同，顯係基於概括犯意而反覆為之，均為連續犯，各
    應依同法第56條之規定，各以普通竊盜及攜帶兇器加重強盜
    罪名論以一罪，並各加重其刑。所犯上開2 罪，經被告陳明
    ，竊車號係為代步之用，非專為強盜之用〔見偵卷第11 頁
    〕，且衡之經驗法則，強盜並非以竊車作為交通工具之通常
    方法，故所犯二罪顯犯意各別，行為互殊，應分論併罰。被
    告前於90年間因施用毒品案件，經法院判處有期徒刑4 月確
    定；又於91年間因施用第一、二級毒品案件，由法院判處有
    期徒刑7 月、5 月確定，以上2 案經裁定應執行有期徒刑1
    月1 月確定，於93年7 月18日假釋期滿執行完畢。有台灣高
    等法院被告前案紀錄表及法務部刑案資料查註紀錄表各1 份
    在卷可按，其前曾受有期徒刑執行完畢，於5 年內再犯本件
    最重本刑為有期徒刑以上之罪，為累犯，應依刑法第47條之
    規定加重其刑，並遞加重之。又附表二編號4 移送併案部分
    ，因與起訴論罪科刑之加重強盜罪部分，有連續犯之裁判一
    罪關係，爰一併審酌。爰審酌被告正值壯年，不思以正當方
    法賺取金錢，妄想不勞而獲，以竊車方式供己代步，以持刀
    強盜財物方式供己花用，對於人身財物安全、社會治安所生
    危害甚鉅，惟念其犯案過程中均未傷及被害人之身體，又強
    取之機車業經被害人領回，且於犯罪後坦認犯行，態度尚屬
    良好等一切情狀，各量處如主文所示之刑，並定其應執行刑
    。至扣案鑰匙2 支、西瓜刀1 支、半罩式安全帽1 頂、口罩
    1 個、外套1 件等物，均係被告所有，而其中鑰匙2 支、半
    罩式安全帽1 頂、口罩1 個係供行竊時所用，西瓜刀1 支、
    半罩式安全帽1 頂、口罩1 個、外套1 件等物，係供其犯強
    盜犯罪所用之物，業經其於審判中陳述明確，爰依刑法第38
    條第1 項第2 款規定，均宣告沒收。
據上論斷，應依刑事訴訟法第299 條第1 項前段，刑法第56 條
、第320 條第1 項、第330 條第1 項、第328 條第1 項、第321
條第1 項第3 款、第47條、第51條第5 款、第38條第1 項第2 款
，判決如主文。
本案經檢察官丙○○到庭執行職務。
中    華    民    國    95    年    3     月    23    日
                  刑事第二庭審判長法  官  邱永貴
                                  法  官  何佩陵
                                  法  官  陳銘珠
以上正本證明與原本無異。
如不服本判決，應於收受送達後10日內向本院提出上訴狀。
中    華    民    國    95    年    3     月    23    日
                                  書記官  黃美玲
附錄所犯法條：
中華民國刑法第320條第1 項
意圖為自己或第三人不法之所有，而竊取他人之動產者，為竊盜
罪，處 5 年以下有期徒刑、拘役或 500 元以下罰金。
刑法第328條第1項：
意圖為自己或第三人不法之所有，以強暴、脅迫、藥劑、催眠術
或他法，至使不能抗拒，而取他人之物或使其交付者，為強盜罪
，處5年以上有期徒刑。
刑法第330條第1項：
犯強盜罪而有第321條第1項各款情形之一者，處7年以上有期徒
刑。
刑法第321條第1項第3款：
犯竊盜罪而有左列情形之一者，處6月以上、5年以下有期徒刑：
攜帶兇器而犯之者。
 附表一：
┌──┬─────┬─────┬────┬───────┐
│編號│   時間   │   地點   │ 被害人 │   遭竊財物   │
├──┼─────┼─────┼────┼───────┤
│１  │94.12.20  │高雄市前鎮│登記在張│車號XVQ-242號 │
│    │13:00     │區鎮○街5 │家郎名下│重型機車。    │
│    │          │號前      │，由父張│              │
│    │          │          │明源使用│              │
├──┼─────┼─────┼────┼───────┤
│２  │94.12.21  │高雄市前鎮│戊○○  │車號XHP-642號 │
│    │9:00      │區○○○街│        │重型機車。    │
│    │          │40號對面  │        │              │
├──┼─────┼─────┼────┼───────┤
│３  │94.12.30  │高雄市前鎮│己○○  │車號AMG-069號 │
│    │11:00     │區鎮○街63│        │重型機車。    │
│    │          │號前      │        │              │
└──┴─────┴─────┴────┴───────┘
 附表二：
┌──┬────┬──────────┬───┬─────────┐
│編號│  時間  │   地點             │被害人│     犯罪行為     │
├──┼────┼──────────┼───┼─────────┤
│１  │94.12.20│騎乘竊得ＸＶＱ-242號│癸○○│手持西瓜刀進入超商│
│    │13:22   │機車前往高雄縣鳳山市│      │，喝令店員癸○○打│
│    │        │瑞春街46號「OK便利商│      │開收銀機抽屜，至使│
│    │        │店」號強盜財物      │      │癸○○不能抗拒，強│
│    │        │                    │      │取收銀機內現金新臺│
│    │        │                    │      │幣 (下同)1千7 百元│
│    │        │                    │      │。                │
│    │        │                    │      │                  │
│    │        │                    │      │                  │
├──┼────┼──────────┼───┼─────────┤
│２  │94.12.21│騎乘竊得ＸＨＰ-642號│壬○○│手持西瓜刀進入超商│
│    │20:25   │機車前往高雄縣鳳山市│      │，喝令店員壬○○打│
│    │        │南和街12 2之21號「界│      │開收銀機抽屜，至使│
│    │        │揚超商」強盜財物    │      │壬○○不能抗拒，強│
│    │        │                    │      │取收銀機內現金3千 │
│    │        │                    │      │餘元。            │
├──┼────┼──────────┼───┼─────────┤
│３  │94.12.28│騎乘竊得ＸＨＰ-642號│乙○○│手持西瓜刀進入超商│
│    │19:10   │機車前往高雄市小港區│      │，喝令店員乙○○打│
│    │        │平和路51號「順揚便利│      │開收銀行抽屜，至使│
│    │        │商店」強盜財物      │      │乙○○不能抗拒，強│
│    │        │                    │      │取收銀機內現金3千8│
│    │        │                    │      │百元。            │
├──┼────┼──────────┼───┼─────────┤
│４  │94.12.29│騎乘竊得ＸＶＱ-242號│甲○○│手持西瓜刀進入超商│
│    │15:45   │機車前往高雄市前鎮區│      │，喝令店員甲○○打│
│    │        │瑞平里崗山南街317 號│      │開收銀機抽屜，至使│
│    │        │「界揚超商」強盜財物│      │甲○○不能抗拒，強│
│    │        │                    │      │取收銀機內現金7154│
│    │        │                    │      │元及儲值卡36張(價 │
│    │        │                    │      │值為10480元)。    │
└──┴────┴──────────┴───┴─────────┘


司法院資訊處製作；財團法人民間司法改革基金會備份。
